KELLY CRISTINA ZYAHANA FERREIRA

São Paulo/SP | (11) 98268 6181 | <u>kellyczferreira@outlook.com</u> <u>www.linkedin.com/in/kellyczferreira</u> | <u>https://github.com/kellyczferreira</u>

PERFIL PROFISSIONAL:

Profissional com perfil multidisciplinar, curiosa e analítica, gosto de desafios e aprendo rápido. Com 7 anos de experiência na área de Departamento Pessoal e mais de 3 anos como empreendedora na área de Moda, estou em transição de carreira para área de Dados — especialidade na qual tenho concentrado meus estudos.

COMPETÊNCIAS:

- Programação em Python (Pandas, Scikit-Learn, Matplotlib, Seaborn, NLTK), estatística, manipulação e tratamento de dados para análise;
- Criação de queries em SQL (MySQL e PostgreSQL), modelagem e criação de banco de dados relacionais;
- Visualização de dados (Tableau e PowerBI) e criação de infográficos;
- Git (GitHub) para controle de versões.

EXPERIÊNCIA:

Empreendedora (2016 – 2019) Empresa Própria

Consultoria na área de moda nos processos de desenvolvimento, criação e produção para empresas de pequeno porte de moda feminina. Assessorando as etapas de produção garantindo que as peças fossem produzidas dentro do prazo estabelecido e com a qualidade esperada.

Analista Departamento Pessoal (2010 – 2014) Paulistana Engenharia

Gestão de pessoas alocadas nas obras. Elaboração de relatórios gerenciais e responsável pela elaboração e conferência da folha de pagamento, rescisão de contrato de trabalho, envio de CAGED, recolhimento de encargos sociais, contabilização da folha de pagamento, cálculo de férias, atualização de CTPS e ficha de registro, manutenção de arquivo de pessoal (empregados e terceirizados), manuseio de cartão de ponto eletrônico, rotina de admissão de empregados, benefícios e preposta em homologação junto ao sindicato.

Assistente de Recursos Humanos (2008 – 2010) Rhodia Poliamida e Especialidades

Admissão, demissão, rescisão, homologação em sindicatos, férias, compra e cadastros de benefícios, fechamento e controle de frequência de ponto, lançamentos de abonos, licença maternidade, sistema de ponto. Toda rotina de departamento pessoal, inserção de dados em folha de pagamento, relatórios e banco de horas, horas extras. Vivência em medicina do trabalho e segurança.

Estagiária (2007 – 2008)

Rhodia Poliamida e Especialidades

Estágio na área de Recursos Humanos, atuando nos subsistemas: Treinamento e Desenvolvimento, Recrutamento e Seleção e Comunicação Interna. Controle do plano de treinamento (operacional, técnico e administrativo) e elaboração de material de treinamento; Condução do processo seletivo do Programa de Estágio, desde o fechamento de perfil das vagas junto aos gestores até as entrevistas finais

com os candidatos selecionados; Experiência em comunicação interna e na organização de eventos, como: Portas Abertas, prêmios de reconhecimento interno e festa de confraternização; Readequação das descrições de cargos no sistema, levantamento das funções juntos aos gestores e a área da Qualidade/Segurança; Apoio as auditorias internas; Integração com novos colaboradores.

FORMAÇÃO ACADÊMICA:

- Full-time bootcamp Data Analytics Ironhack São Paulo(2019);
- Tecnologia de Produção do Vestuário SENAI (2014 2016);
- Pós-Graduação em Gestão de Departamento Pessoal UNICID (2010 2012);
- Administração de Empresas UNICID (2004 2008);
- Tecnólogo em Design de Multimídia SENAC (2002 2004);
- Técnico em Processamento de Dados SENAI (1999-2001).

IDIOMA:

Inglês Avançado

CURSOS:

- Python Fundamentos para Análise de Dados Data Science Academy;
- Microsoft Power BI para Data Science Data Science Academy;
- Inteligência Artificial Fundamentos Data Science Academy;
- Intro to SQL for Data Science DataCamp;
- Machine Learning: Introdução a classificação com SKLearn Alura;
- Business Intelligence: Introdução à Inteligência Empresarial Alura;
- Data Science : Wrangling Alura;
- ETL com Integration Services: Modelo de Dados Alura.

HABILIDADES ESPECÍFICAS:

- Conhecimentos básicos em: R, HTML, CSS, Google Analytics e AWS;
- Softwares gráficos (Photoshop, Illustrator e InDesign).

VOLUNTARIADO:

Pyladies SP